臺灣雲林地方法院民事判決　九十三年訴字第二八號
　　原　　　告　甲○○○○○○.
　　被　　　告　乙○○
當事人間請求損害賠償事件，本院於中華民國九十三年六月二日言詞辯論終結，判決
如左：
    主      文
被告應給付原告新台幣貳佰零萬元，及自民國九十二年十二月十三日起至清償日止
按週年利率百分之五計算之利息。
訴訟費用新台幣貳萬零玖佰元由被告負擔。
本判決第一項，原告以新台幣陸拾柒萬陸仟元為被告供擔保後得假執行。
    事實及理由
一、被告經合法通知，未於言詞辯論期日到場，核無民事訴訟法第三百八十六條各款
    所列情形，爰依原告之聲請，由其一造辯論而為判決。
二、按訴狀送達後，原告不得將原訴變更或追加他訴。但擴張或減縮應受判決事項之
    聲明者，不在此限。民事訴訟法第二百五十五條第一項第三款定有明文。本件原
    告於起訴時，係聲明「被告應給付原告新台幣（下同）二百三十萬元，及自起訴
    狀繕本送達被告翌日起至清償日止按週年利率百分之五計算之利息」，該訴狀並
    於民國九十二年十二月十二日送達被告，原告嗣於九十三年六月二日言詞辯論期
    日，將原請求每日營業損失二萬元，十五日共三十萬元之部分，縮減為每日二千
    元，十五日共三萬元，減縮後之聲明為被告應給付其二百零三萬元及其法定遲延
    利息。因係減縮應受判決事項之聲明，揆諸前揭規定，於法並無不合。
三、原告主張：被告酒醉於九十二年七月七日上午一時二十分許，駕駛車牌七Ｂ─九
    四一七號自小客車，沿雲林縣虎尾鎮○○路往土庫方向行駛，行經同鎮○○路與
    博愛路交岔路口時，不慎撞及原告獨資經營位於前揭路段林森路一段三二九號之
    端發藥局，致原告之藥局起火燃燒，造成原告店內傢俱、設備、裝潢及藥品等物
    毀損，並受有整修期間無法營業之損失。原告因被告前揭過失侵權行為，重新整
    修裝潢及購置設備等部分，共支出一百三十九萬八千六百四十元；藥品、奶粉及
    化妝品等遭毀損之損害為五百二十七萬六千八百二十九元；整修期間未能營業，
    每日營業損失二千元，十五日共三萬元。合計前揭損害及損失共為六百七十萬五
    千四百六十九元。爰依侵權行為損害賠償法則，請求被告賠償並給付法定遲延利
    息等語。
    並聲明：（一）被告應給付原告二百零三萬元，及自起訴狀繕本送達被告翌日起
    至清償日止按週年利率百分之五計算之利息。（二）願供擔保，請准宣告假執行
    。
四、被告未於言詞辯論期日到場，亦未提出書狀供本院參酌，僅於九十三年三月二日
    準備期日到場，以：原告請求賠償金額太高，目前無能力清償等語置辯。
    並聲明：原告之訴及其假執行之聲請均駁回。
五、兩造不爭執之事實：
（一）被告於前揭時、地酒醉駕車，不慎撞及原告所有前揭藥局致起火燃燒之事實。
（二）被告對本件事故，自認有過失。
六、得心證之理由：
    本件兩造爭執之處，為原告請求損害賠償之數額，是否過高？茲說明如下：
（一）按因故意或過失，不法侵害他人之權利者，負損害賠償責任。汽車、機車或其
      他非依軌道行駛之動力車輛，在使用中加損害於他人者，駕駛人應賠償因此所
      生之損害。民法第一百八十四條第一項前段及同法第一百九十一條之二前段分
      別定有明文。本件被告為汽車駕駛人，駕駛汽車本應遵守道路標誌、標線等之
      指示行使，並應注意車前狀況，隨時採取必要之安全措施（道路交通安全規則
      第九十條、第九十四條第三項參照），惟被告並無不能注意之情事，卻疏於注
      意，致駕車不慎撞及原告經營之藥局，被告該駕車行為顯具過失。此情並為被
      告所自認。又被告駕車撞及原告藥局致起火燃燒，造成原告店內傢俱、設備、
      裝潢及藥品等物毀損，並受有整修期間無法營業之損失，其間具有因果關係。
      從而，原告依前揭規定，請求被告負損害賠償責任，為有理由，應予准許。
（二）再按，不法毀損他人之物者，被害人得請求賠償其物因毀損所減少之價額。負
      損害賠償責任者，除法律另有規定或契約另有訂定外，應回復他方損害發生前
      之原狀。第一項情形，債權人得請求支付回復原狀所必要之費用，以代回復原
      狀。又，損害賠償，除法律另有規定或契約另有訂定外，應以填補債權人所受
      損害及所失利益為限。依通常情形，或依已定之計劃、設備或其他特別情事，
      可得預期之利益，視為所失利益。民法第一百九十六條、第二百十三條第一、
      三項及同法第二百十六條第一、二項各定有明文。本件原告因被告前揭過失行
      為，重新整修裝潢及購置營業必要設備，共支出一百三十九萬八千六百四十元
      ，有原告提出之統一發票十七紙及收據四紙在卷可稽；又，原告所有藥品、奶
      粉及化妝品等遭毀損之損害為五百二十七萬六千八百二十九元，亦有原告提出
      之進貨明細表一冊足憑；另，原告主張其整修期間未能營業，每日損失二千元
      一節，經本院依職權向財政部台灣省中區國稅局虎尾稽徵所函查原告於九十一
      年度之營利事業所得申報情形，原告於九十一年度之全年營業所得為六十一萬
      零三百零八元，有該所九十三年四月七日中區國稅虎尾一字第０九三０００四
      五二八號函在卷可查，準此，原告每月平均營業所得為五萬零八百五十九元（
      即610308÷12＝50859），則原告每日營業所得約為一千六百九十五元（即
      50859÷30＝1695.3，元以下捨去）。因該資料係原告前一年之營業情形，且
      營業情形本具浮動性，又原告如不因本件事故停業整修，在該段期間，客觀上
      即得以營業而有收入，是原告請求每日營業損失二千元，十五日未營業共損失
      三萬元一節，尚稱合理。合計原告之所受損害及所失利益共為六百七十萬五千
      四百六十九元（即0000000＋0000000＋30000＝0000000），而原告僅依前揭規
      定請求二百零三萬元，及自起訴狀繕本送達被告翌日即九十二年十二月十三日
      起至清償日止按週年利率百分之五計算之利息，未逾前開實際損害金額，自應
      准許。
（三）本件被告既過失毀損原告之物品，並致原告受有未能營業之損失，依法即應負
      損害賠償責任。從而，原告依侵權行為之法律關係，請求被告賠償如主文所示
      之金額及其法定遲延利息，為有理由，應予准許。原告另陳明願供擔保，請准
      宣告假執行，於法有據，爰酌定相當金額併予准許。
七、訴訟費用負擔之依據：民事訴訟法第七十八條。
中　　　華　　　民　　　國　　九十三　　年　　　六　　　月　　  十六　　日
　　　　　　　　　　　　　　　臺灣雲林地方法院民事第二庭
~B審判長法　　官　陳宏卿
~B　　　法　　官　冷明珍
~B　　　法　　官　陳銘壎
右為正本係照原本作成。
如對本判決上訴須於判決送達後二十日內向本院提出上訴狀。（須附繕本）
中　　　華　　　民　　　國　　九十三　　年　　　六　　　月　　　十六　　日
~B　　法院書記官　沈瑞芳
